Minutes et répertoires du notaire Pierre CADOT, 12 septembre 1697 - 4 février 1726 (étude V)
Archives nationales
- Minutes de Pierre CADOT, 12 septembre 1697 - 1731; MC/ET/V/244 - MC/ET/V/367
  - Minutes. 1707, octobre - 1707, décembre, octobre 1707 - décembre 1707; MC/ET/V/278
    - Obligation rapportée. Nicolas Loublié. Maître à danser. Rue de la Tannerie., 23 septembre 1707; MC/ET/V/278
      obligation; Tannerie (rue de la); Loublié, Nicolas; enseignant; danseur
    - LOPINOT (Jean Baptiste) Tapissier Valet de Chambre du Duc d'Orléans Grde rue de Taranne § Contrat-lettre, 28 septembre 1707; MC/ET/V/278
      Lopinot, Jean Baptiste
    - Bourgeois (Jean), peintre de l'Académie de Saint-Luc, rue Faubourg Saint-Marcel § Renonciation .., 15 octobre 1707; MC/ET/V/278
      renonciation; Bourgeois, Jean
    - BELHOMME (Maurice) Maître maçon Rue au Maire § Comparution de .., 29 octobre 1707; MC/ET/V/278
    - DOHAGIN (Edmond) graveur Maison Hospitalière de ND de la Pitre .. § Procuration donnée par .., 2 novembre 1707; MC/ET/V/278
      procuration; Dohagin, Edmond
    - RIVEY (Gilles) Maître maçon Rue Geoffroy Lasnier § Mainlevée .., 4 novembre 1707; MC/ET/V/278
      Rivey, Gilles
    - Mariage entre François LESAGE, maître tailleur d'habits, et Louise BOIZOT, fille d'Edme BOIZOT, bourgeois de Paris, décédé, assistée de Jacques BOIZOT, maître à danser, rue Saint-Honoré, et de Marie PICOT, ses frère et belle-soeur., 30 novembre 1707; MC/ET/V/278
      contrat de mariage; Saint-Honoré (rue); Boizot, Jacques; Lesage, François; Boizot, Louise; Boizot, Edmé; Picot, Marie; enseignant; danseur; tailleur d'habits
    - OLMER (Jean) Maître Serrurier Rue Judas § apprentissage de .., 27 décembre 1707; MC/ET/V/278
      contrat d'apprentissage; Olmer, Jean
    - SERRURIER (apprentissage de) § mise en .. par POTIER, cocher, de son fils François âgé de 14 ans pour 5 années chez OLMER (Jean) maître serrurier qui le nourri, couche, loge, blanchi moyennant 75 livres, 27 décembre 1707; MC/ET/V/278
  - Minutes. 1708, janvier - 1708, juin, janvier 1708 - juin 1708; MC/ET/V/279
    - GOREAU (Pierre) Fondeur; Quai Pelletier. § Mariage de .., 12 février 1708; MC/ET/V/279
      contrat de mariage; Goreau, Pierre
    - REGNAULT (François) Tapissier Rue de la Mortellerie § Mariage de .., 13 avril 1708; MC/ET/V/279
      contrat de mariage; Regnault, François
    - CAUILIER (Jean) Maître menuisier Rue des Gravilliers § Constitution de rente, 4 mai 1708; MC/ET/V/279
      constitution de rente; Cauilier, Jean
    - Duchy (Edmé), maître peintre, rue de la Verrerie § Transports de droits, 5 mai 1708; MC/ET/V/279
      transport de droits; Duchy, Edmé
    - Quittance par Jean Pinard et François Pinard, son fils, maîtres maçons, demeurant rue Saint-Denis, paroisse Saint-Nicolas-des-Champs, à Louis Vassal, marchand bourgeois de Paris, de 11.880 livres 17 sols 11 deniers, pour travaux de maçonnerie faits pour la construction du corps de logis de derrière d'une maison, sise rue de Buci, dite l'hôtel de Venise, conformément au marché passé sous seing privé entre les parties le 4 août 1703, reconnu devant Duport et Moet le 2 mai 1704, et à la réception et estimation des travaux faits par Jean-François Gobin, architecte juré du roi, expert bourgeois, dont le procès-verbal a été reçu par Pierre de Varenne, greffier des bâtiments, le 19 janvier 1707., 20 mai 1708; MC/ET/V/279
      Documents du Minutier central concernant l'histoire de l'art (1700-1750), par Mireille Rambaud, tome II [études I à X, soit 2357 actes], Paris, Archives nationales, 1971, p. 601 (instrument de recherche imprimé dématérialisé, certaines notices sont plus détaillées dans la version intégrale accessible en ligne par la rubrique 'Autres instruments de recherche', voir contexte dans le Plan d’orientation général - Notaires de Paris, guides thématiques du Minutier).
    - FERRIERE (Jean) Maître brodeur Rue au Maire § Quittance, 24 mai 1708; MC/ET/V/279
      quittance; Ferriere, Jean
    - LANCELOT (François) Horloger du Roi Versailles § Constitution de rente. 2 actes, 30 mai 1708; MC/ET/V/279
  - Minutes. 1708, juillet - 1708, octobre, juillet 1708 - octobre 1708; MC/ET/V/280
    - Rigaut (Vincent) maître coffretier Cloître des Bernardins § Obligation de la veuve de .., 18 juillet 1708; MC/ET/V/280
      obligation; Rigaut, Vincent
    - Gin (Etienne) serrurier en carrosses faubourg Saint-Antoine § Transport de bail, 20 juillet 1708; MC/ET/V/280
      bail; Gin, Etienne
    - Guenyot (Jacques) menuiser rue du faubourg Saint-Antoine § bail à .., 9 septembre 1708; MC/ET/V/280
      bail; Guenyot, Jacques
  - Minutes. 1708, novembre - 1708, décembre, novembre 1708 - décembre 1708; MC/ET/V/281
    - Contrat d'apprentissage pour trois ans, entre Geneviève Huclet, veuve d'Edme Baillet, maître sculpteur, demeurant place de Grève, et Louis de Saint-Laurent, maître sculpteur, demeurant grande rue du faubourg Saint-Antoine, au profit de Mathieu Baillet, fils de ladite veuve, moyennant 75 livres; 37 livres 10 sols payés comptant, le reste payable dans un an. L'apprenti sera logé et nourri, mais sa mère lui fournira le pain., 4 novembre 1708; MC/ET/V/281
      Documents du Minutier central concernant l'histoire de l'art (1700-1750), par Mireille Rambaud, tome II [études I à X, soit 2357 actes], Paris, Archives nationales, 1971, p. 555 (instrument de recherche imprimé dématérialisé, certaines notices sont plus détaillées dans la version intégrale accessible en ligne par la rubrique 'Autres instruments de recherche', voir contexte dans le Plan d’orientation général - Notaires de Paris, guides thématiques du Minutier).
    - Depille (Marin) maître doreur sur bois place de Grève § Apprentissage, 15 novembre 1708; MC/ET/V/281
      contrat d'apprentissage; Depille, Marin
    - Doreur sur bois (apprentissage) § Pierre Richer, jardinier, met son fils Jean Baptiste R., âgé de 12 ans, pour 5 ans, chez Marin Depille, maître doreur sur bois. Nourri, logé, son père le blanchira. S. d. d., 15 novembre 1708; MC/ET/V/281
    - Paillot (Jean) tapissier à Paris § Mariage de la fille de .., 2 décembre 1708; MC/ET/V/281
      contrat de mariage; Paillot, Jean
  - Minutes. 1709, janvier - 1709, mars, janvier 1709 - mars 1709; MC/ET/V/282
    - Quittance par Pierre Beausire, entrepreneur de bâtiments, demeurant rue Saint-Jacques, paroisse Saint-Benoît, à Philippe Favet, sieur de Saint-Clair, conseiller et contrôleur général des menus, de la chambre, argenterie et écurie du duc d'Orléans, demeurant cul-de-sac Saint-Thomas-du-Louvre, de la somme de 2.000 livres, en acompte sur le prix des travaux de maçonnerie et autres faits par ledit Beausire, pour la reconstruction d'un bâtiment, quai de la Mégisserie, suivant le marché fait entre les comparants, sous seing privé, le 24 mai 1708, et déposé en l'étude Legrand le même jour., 11 janvier 1709; MC/ET/V/282
      Documents du Minutier central concernant l'histoire de l'art (1700-1750), par Mireille Rambaud, tome II [études I à X, soit 2357 actes], Paris, Archives nationales, 1971, p. 639 (instrument de recherche imprimé dématérialisé, certaines notices sont plus détaillées dans la version intégrale accessible en ligne par la rubrique 'Autres instruments de recherche', voir contexte dans le Plan d’orientation général - Notaires de Paris, guides thématiques du Minutier).
    - Collot (Marc) maître fondeur rue de la Pelleterie § Mariage du fils de .., 9 février 1709; MC/ET/V/282
      contrat de mariage; Collot, Marc
    - Collot (Marc) maître fondeur rue de la Pelleterie § Mariage de .., 9 février 1709; MC/ET/V/282
    - Delarue (Pierre) maître potier d'étain, juré sous les Piliers de Halles § Apprentissage, 15 mars 1709; MC/ET/V/282
      contrat d'apprentissage; Delarue, Pierre
    - Huet (Medard) Maître potier d'étain, juré rue de Bussy § Apprentissage, 15 mars 1709; MC/ET/V/282
      contrat d'apprentissage; Huet, Medard
    - potier d'étain (apprentissage) § Claude Houdan, marchand de dentelles à Creil, met son fils Claude H., âgé de 17 ans, pour 6 ans, chez Sulpice Robbe, maître potier d'étain. Logé, nourri, blanchi. Moyennant 100 l., si l'apprenti sort de chez Robbe, avant les 6 ans. S.d.d. 4 jurés présents., 15 mars 1709; MC/ET/V/282
    - Duluc (Jean) maître potier d'étain, juré rue Bourg Thibour § Apprentissage, 15 mars 1709; MC/ET/V/282
      contrat d'apprentissage; Duluc, Jean
    - Langlois (Nicolas) maître potier d'étain, juré sous les Piliers des Halles § Apprentissage, 15 mars 1709; MC/ET/V/282
      contrat d'apprentissage; Langlois, Nicolas
    - Robbe (Sulpice) maître potier d'étain rue de la Cossonnière § Apprentissage, 15 mars 1709; MC/ET/V/282
      contrat d'apprentissage; Robbe, Sulpice
  - Minutes. 1709, avril - 1709, juillet, avril 1709 - juillet 1709; MC/ET/V/283
    - Atermoiement des créanciers de Nicolas Lebrun, marchand de trompettes du roi, rue Sainte-Marguerite. Mention de Joseph Boullanger, maître menuisier, rue de Grenelle., 5 juillet 1709; MC/ET/V/283
      Autres dépouillement(s):
      Musique XVIIIe siècle, par Madeleine Jurgens, Mireille Rambaud, Valérie Brousselle, 1963, 1984-1996 (fichier papier entièrement dématérialisé; voir contexte dans le Plan d’orientation général - Notaires de Paris, guides thématiques du Minutier).
      Date de révision: 2011-2012, 2014 (N. Jourdain)
      Boullanger, Joseph; Lebrun, Nicolas; commerçant; menuisier; Grenelle (rue de); Sainte-Marguerite (rue)
    - Dépôt par François Raymond, architecte, greffier des bâtiments, demeurant rue de la Verrerie, et François Delaroque, maître maçon entrepreneur, demeurant rue Geoffroy-l'Asnier, du marché passé entre eux sous seing privé le 12 mars, pour des travaux de maçonnerie, charpenterie, couverture et autres, à faire dans une maison sise rue Planche-Mibray, appartenant audit Raymond, moyennant 6.750 livres., 20 juillet 1709; MC/ET/V/283
      Documents du Minutier central concernant l'histoire de l'art (1700-1750), par Mireille Rambaud, tome II [études I à X, soit 2357 actes], Paris, Archives nationales, 1971, p. 174 (instrument de recherche imprimé dématérialisé, certaines notices sont plus détaillées dans la version intégrale accessible en ligne par la rubrique 'Autres instruments de recherche', voir contexte dans le Plan d’orientation général - Notaires de Paris, guides thématiques du Minutier).
      Date de révision: 2011, 2014 (N. Jourdain)
      greffier; maçon; chef d'entreprise; marché; dépôt de pièces; devis; Raymond, François; Delaroque, François; Verrerie (rue de la); Geoffroy-l'Asnier (rue); Planche-Mibray (rue)
    - Hullot (Jean) vivant architecte rue des Prêtres § Transaction (de sa Veuve), 26 juillet 1709; MC/ET/V/283
      accord; Hullot, Jean
  - Minutes. 1709, août - 1709, décembre, août 1709 - décembre 1709; MC/ET/V/284
    - Vendôme (Marcelin) marchand tapissier rue Saint Jacques § Délivrance de legs, 11 août 1709; MC/ET/V/284
      Me, Marcelin
    - Désignation par François Raymond et François Delaroque, d'Edme Fourier, l'un des soixante experts jurés, bourgeois et entrepreneurs de Paris, comme expert pour visiter et recevoir les travaux faits par ledit Delaroque, qui ont fait l'objet du marché ci-dessus (voir le dépôt en date du 20 juillet 1709)., 21 août 1709; MC/ET/V/284
    - De La Roque (François) maître maçon rue Geoffroy Lasnier § Nomination d'expert, 21 août 1709; MC/ET/V/284
      De La Roque, François
    - De Villers de Mouchy (Arnaud Balthasard) marchand tapissier place Maubert § Bail de tapisseries par .., 28 septembre 1709; MC/ET/V/284
      bail; De Villers de Mouchy, Arnaud Balthasard
    - Pignon (Claude) marchand tapissier rue Saint Paul § Bail de tapisseries à .., 28 septembre 1709; MC/ET/V/284
      bail; Pignon, Claude
    - Roussel (Nicolas), menuisier à Vernon § Procuration, 6 novembre 1709; MC/ET/V/284
      procuration; Roussel, Nicolas
    - horloger (apprentissage) § Pierre Petit, bourgeois de Paris, met son fils Jean Baptiste P., âgé de 16 ans, pour 6 ans, chez Pierre Leclerc, maître horloger, Nourri, logé; son père le blanchira. Moyennant 400 l., 22 décembre 1709; MC/ET/V/284
    - Leclerc (Pierre) maître horloger rue de la Lanterne § Apprentissage, 22 décembre 1709; MC/ET/V/284
      contrat d'apprentissage; Leclerc, Pierre
  - Minutes. 1710, janvier - 1710, juillet, janvier 1710 - juillet 1710; MC/ET/V/285
    - Vautrié (Jean) ciseleur rue de la Vannerie § Alloué, 25 avril 1710; MC/ET/V/285
      Vautrié, Jean
    - Ciseleur (alloué) § Nicolas Le Clerc, bourgeois de Paris, met son neveu Firmin François, âgé de 22 ans, pour 3 ans, chez Jean Vautrié, Ciseleur. Nourri, logé, blanchi Moyennant 90 l., 25 avril 1710; MC/ET/V/285
    - Devienne (Pierre) marchand lapidaire quai des Orfèvres § Constitution, 28 avril 1710; MC/ET/V/285
      Devienne, Pierre
    - Panel (Claude) Serrurier rue Fromenteau § Renonciation, 8 mai 1710; MC/ET/V/285
      Panel, Claude
    - Croquoison (Jacques) entrepreneur des bâtiments à Versailles § Election de marguiliers, 2 juin 1710; MC/ET/V/285
      Croquoison, Jacques
    - Noblet (Claude), orfèvre, rue des Bernardins § Renonciation, 16 juin 1710; MC/ET/V/285
      renonciation; Noblet, Claude
    - Contrat d'apprentissage pour cinq ans, entre Jacques Lafond, marchand de charbon au port de la Grève, et Michel-Joseph Ducreux, maître peintre et sculpteur du roi, demeurant sur le pont Notre-Dame, au profit de Jean Poitiers, âgé de douze ans, moyennant 200 livres, 100 payables dans le courant du mois de juillet, et 100 payables dans deux ans. L'apprenti sera logé, nourri et blanchi., 29 juin 1710; MC/ET/V/285
      Documents du Minutier central concernant l'histoire de l'art (1700-1750), par Mireille Rambaud, tome II [études I à X, soit 2357 actes], Paris, Archives nationales, 1971, p. 562 (instrument de recherche imprimé dématérialisé, certaines notices sont plus détaillées dans la version intégrale accessible en ligne par la rubrique 'Autres instruments de recherche', voir contexte dans le Plan d’orientation général - Notaires de Paris, guides thématiques du Minutier).
    - LUCAS Françoise femme du Sieur Jean LHOMME, Employé dans les Fermes du Roi Faubourg Saint-Antoine, Rue de Charenton § Inventaire après décès de Françoise LUCAS à la requête du sr Jean LHOMME, son mari, tuteur de leurs 6 enfants mineurs, 5 juillet 1710; MC/ET/V/285; 5 folios
    - ANICE (Pierre) Maître-Prêtre de l'Hôpital royal des Quinze-Vingt Demeurant en l'Enclos de cet Hôpital § Inventaire après décès de Pierre ANICE à la requête de Sieur Nicolas LAUDES, Bourgeois de Paris au nom de Elisabeth LIEGEOIS, sa femme, exécutrice du testament du défunt; Testament: reçu par Rigauld et Cadot, 8 Juillet, 12 juillet 1710; MC/ET/V/285; 6 folios + 1 pièce
      inventaire après décès; testament; Anice, Pierre
    - Pelet (Michel), maître menuisier, à Paris, rue Sainte-Anastase § Compte reconnu, 17 juillet 1710; MC/ET/V/285
      compte; Pelet, Michel
    - Poussin (Charles), compagnon orfèvre, rue Saint-Louis § Société, 6 novembre 1710; MC/ET/V/285
      acte de société; Poussin, Charles
  - Minutes. 1710, août - 1710, décembre, août 1710 - décembre 1710; MC/ET/V/286
    - Compte entre Marie Ballin, veuve de Paul Langlois, graveur ordinaire du roi, demeurant cour neuve du Palais, et Marguerite Ballin, veuve de Jean Thiaud, marchand joaillier, demeurant rue du Harlay, héritières chacune pour un tiers de leur mère, Jeanne Tonnelier, veuve d'Hugues Ballin, d'une part, Jean Vasse, marchand bonnetier, bourgeois de Paris, et Louise Raymond, sa femme, demeurant rue Saint-Denis, et Jean Raymond, graveur ordinaire du roi, demeurant rue Galande, lesdits Louise et Jean Raymond, héritiers pour l'autre tiers de ladite dame Ballin, leur aïeule, par représentation de leur mère défunte, Anne Ballin, femme d'Antoine Raymond, d'autre part, des sommes qui leur sont dues par la succession de ladite veuve Ballin, et de celles qu'ils lui doivent., 27 août 1710; MC/ET/V/286
      Documents du Minutier central concernant l'histoire de l'art (1700-1750), par Mireille Rambaud, tome II [études I à X, soit 2357 actes], Paris, Archives nationales, 1971, p. 310 (instrument de recherche imprimé dématérialisé, certaines notices sont plus détaillées dans la version intégrale accessible en ligne par la rubrique 'Autres instruments de recherche', voir contexte dans le Plan d’orientation général - Notaires de Paris, guides thématiques du Minutier).
    - CHALAS (Claude) femme de François MACQUERON maître teinturier à Paris Rue du Martroy, paroisse Saint-Jean en Grève § Inventaire après décès de Claude CHALAS à la requête de François MACQUERON, son mari, tuteur de Jean, Pierre, François, Françoise et Christophe, leurs enfants mineurs., 30 septembre 1710; MC/ET/V/286; 6 folios
      inventaire; Chalas, Claude
    - LOUBET Raymond Sieur, intéressé dans les affaires du Roi Rue royale, Butte et Paroisse Saint Roch § Inventaire après décès de Raymond LOUBET à la requête de Damoiselle Marie MOREL, sa femme, séparée de biens et de Damoiselle Marie LOUBET, fille majeure, leur fille, 20 octobre 1710; MC/ET/V/286; 5 folios
    - Chevalier (Nicolas), compagnon orfèvre, Chateau royal du Louvre § Société, 6 novembre 1710; MC/ET/V/286
      acte de société; Chevalier, Nicolas
    - ANDRE René Barbier perruquier baigneur étuviste - Sieur; Rue Coquillière, Paroisse SaintEustache § Inventaire après décès de René ANDRE à la requête de Marie DELAHAYE, sa veuve, tutrice de leur fils unique; en présence du Sieur Jean Eloi DELAHAYE, barbier perruquier, 17 décembre 1710; MC/ET/V/286; 6 folios
    - Grasset (Jean) maître et marchand lapidaire rue Saint Louis joaillier § Transport de droits, 30 décembre 1710; MC/ET/V/286
      transport de droits; Grasset, Jean
  - Minutes. 1711, janvier - 1711, mai, janvier 1711 - mai 1711; MC/ET/V/287
    - Contrat de mariage entre César Vaillant, officier de cuisine du comte de Lamet, fils de défunts Anselme Vaillant, marchand mercier, à Boulogne-sur-Mer, et Gabrielle Lot, demeurant rue Saint-Antoine, et Marie-Anne Octavien, fille de François Octavien, maître peintre à Tours, et d'Anne Chapon (ladite dame Octavien stipulant en son nom et comme procuratrice de son mari), la mère et la fille demeurant ensemble, place de Grève. Ont signé avec les parents et amis: Jean-Baptiste et François Octavien, maîtres peintres, frères de la future épouse., 2 février 1711; MC/ET/V/287
      Régime matrimonial: communauté. - Dot: 1.200 livres, dont le futur époux donne quittance. - Douaire: 600 livres.
      Pièce jointe: 1710, 31 décembre. Consentement donné devant Regnard et Gaudin, notaires royaux à Tours, par François Octavien, maître peintre de l'académie de Saint-Luc, demeurant ordinairement à Paris, au mariage de sa fille avec César Vaillant.
      Documents du Minutier central concernant l'histoire de l'art (1700-1750), par Mireille Rambaud, tome II [études I à X, soit 2357 actes], Paris, Archives nationales, 1971, p. 353 (instrument de recherche imprimé dématérialisé, certaines notices sont plus détaillées dans la version intégrale accessible en ligne par la rubrique 'Autres instruments de recherche', voir contexte dans le Plan d’orientation général - Notaires de Paris, guides thématiques du Minutier).
    - Muideblé (Jacques) maître serrurier rue des Coquilles § Apprentissage, 24 août 1711; MC/ET/V/287
      contrat d'apprentissage; Muideblé, Jacques
  - Minutes. 1711, juin - 1711, septembre, juin 1711 - septembre 1711; MC/ET/V/288
    - Drouart (Antoine) maître brodeur faubourg Saint Denis § Constitution de la veuve de .., 9 juin 1711; MC/ET/V/288
      Drouart, Antoine
    - Gaillard (Jean), marchand orfèvre joaillier, rue Montorgueil § Extrait mortuaire déposé, 9 juin 1711; MC/ET/V/288
      dépôt de pièces; Gaillard, Jean
    - Bergeron (Auguste), orfèvre, rue de Bussy § Constitution de la veuve de .., 9 juin 1711; MC/ET/V/288
      constitution de rente; Bergeron, Auguste
    - Marlet (Jean Baptiste) maître serrurier rue du Martroy § Désistement, 21 juillet 1711; MC/ET/V/288
      Marlet, Jean Baptiste
    - Serrurier (apprentissage) § Etienne Raffinet, tanneur, met son fils Jacques R., âgé de 16 ans, pour 5 ans, chez Jacques Muideble, maître serrurier. Nourri, logé, blanchi. s.d.d. Mais le père promet de payer 40 l. si son fils quitte le maître., 24 août 1711; MC/ET/V/288
    - Guillemart (Jean Baptiste) maître menuisier rue Pastourelle § Quittance, 31 août 1711; MC/ET/V/288
      quittance; Guillemart, Jean Baptiste
    - Boulduc (Pierre), marchand orfèvre, quai Pelletier § Transport de bail, 30 septembre 1711; MC/ET/V/288
      Boulduc, Pierre
  - Minutes. 1711, octobre - 1711, décembre, octobre 1711 - décembre 1711; MC/ET/V/289
    - Gallas (Jean) tapissier faubourg Saint-Antoine § Quittance, 16 novembre 1711; MC/ET/V/289
      quittance; Gallas, Jean
  - Minutes. 1712, janvier - 1712, avril, janvier 1712 - avril 1712; MC/ET/V/290
    - RISSION (Pierre) Maçon Brie Comte Robert § Quittance donné, 3 février 1712; MC/ET/V/290
      quittance; Rission, Pierre
    - Noblet (Claude), orfèvre, cloître des Bernardins § Transport de rente .., 14 avril 1712; MC/ET/V/290
      transport de droits; Noblet, Claude
  - Minutes. 1712, mai - 1712, août, mai 1712 - août 1712; MC/ET/V/291
    - Lambert (Mathurin), orfèvre joaillier, à Paris § Témoin au mariage de sa nièce., 7 juin 1712; MC/ET/V/291
      contrat de mariage; Lambert, Mathurin
    - Payen (Lambert), orfèvre, rue Marineau § Mariage de la fille de .., 7 juin 1712; MC/ET/V/291
      contrat de mariage; Payen, Lambert
    - Payen (Jean), orfèvre, rue Marineau § Mariage de .., 7 juin 1712; MC/ET/V/291
      contrat de mariage; Payen, Jean
    - Titre nouvel donné par Marie Ballin, veuve de Paul Langlois, graveur ordinaire du roi, Jean Raymond, graveur ordinaire du roi, et leurs cohéritiers dans la succession de Jeanne Tonnelier, veuve d'Hugues Ballin, leur mère et aïeule, à Paul Langlois, graveur ordinaire du roi, demeurant rue des Ciseaux, de 400 livres de rente en deux parties, qui lui appartiennent en vertu de l'acte de partage de la succession de son père, ledit Paul Langlois, fait le 16 juillet 1710, devant Ballin. C'est ladite Jeanne Tonnelier, veuve Ballin, qui avait constitué ces rentes au profit dudit défunt, Paul Langlois, son gendre, l'une, de 300 livres, le 5 mai 1689, devant Le Boucher et Gilles, l'autre, de 100 livres, le 9 avril 1692, devant Dupuis et Gilles. Les comparants affectent au payement desdites rentes les loyers d'une maison sise cour neuve du Palais, appartenant à la succession de ladite Jeanne Tonnelier, veuve Ballin., 12 juillet 1712; MC/ET/V/291
    - Testament de Jean-Baptiste Santerre, peintre de l'académie royale, demeurant aux galeries du Louvre., 23 juillet 1712; MC/ET/V/291
      Il lègue le cinquième de tous les biens propres qu'il possède dans l'élection de Magny aux deux enfants de son frère défunt, Jean Santerre, avocat au parlement; il lègue au sieur Perichon, notaire, qu'il institue exécuteur testamentaire, un tableau qu'il choisira parmi ceux qu'on trouvera après son décès et il déclare avoir reçu le prix du tableau de famille qu'il est en train de peindre pour lui; au cas où il viendrait à mourir avant de l'avoir achevé, ledit Perichon pourra choisir deux autres tableaux parmi ceux qu'il laissera; il lègue aussi à son ami le sieur d'Assuret un tableau qu'il choisira; il institue sa légataire universelle la demoiselle Marguerite Blanchot, entrée chez lui comme apprentie et qui vit avec lui depuis vingt ans (ce legs comprenant tous les tableaux qu'il laissera, qu'ils soient de lui ou d'autres peintres).